臺灣桃園地方法院刑事判決　　　　　　109年度簡上字第706號
公　訴　人　臺灣桃園地方檢察署檢察官 
上　訴　人
即　被　告　PHAN THI VAN（越南籍，中文名：潘氏雲）





選任辯護人　魏釷沛律師
上列上訴人即被告因因妨害風化案件，不服本院民國109 年5 月
25日108 年度壢簡字第2263號第一審簡易判決（聲請簡易判決處
刑案號：108 年度偵字第28262 號），提起上訴，本院管轄之第
二審合議庭判決如下：
    主  文
上訴駁回。
    事  實
一、甲○ ○ ○○（中文名：潘氏雲，下僅稱中文名）為址設桃
    園市○○區○○路00○0 號「海越生活館」（下稱本案按摩
    館）之現場負責人，其基於意圖使女子與他人為猥褻行為，
    而媒介、容留以營利之犯意，於民國108 年10月2 日（即為
    警查獲日）前約1 個星期，僱用越南籍女子文艷芳為按摩小
    姐，約定由文艷芳為不特定男客進行俗稱「半套」（即以手
    套弄男客生殖器至射精）之猥褻行為，店家則以60分鐘為單
    位向男客收取新臺幣（下同）1,000 元，並依約定與文艷芳
    分成。嗣於108 年10月2 日，警員尤威翔因獲報本案按摩館
    有容留、媒介性交易之事，遂於同日下午4 時許，喬裝男客
    至本案按摩館佯裝消費，而由潘氏雲接待並收取1,000 元，
    引領尤威翔至該店2 樓6 號包廂內而為容留，且媒介文艷芳
    為其按摩並為「半套」之猥褻行為。而於隨後按摩中，文艷
    芳先主動以手隔著內褲撫摸尤威翔之生殖器，經尤威翔表示
    很癢而制止，未久文艷芳更欲主動脫下尤威翔之內褲以進行
    「半套」之猥褻行為，再為尤威翔所制止，隨後尤威翔表明
    警員身分，聯絡支援警力進入本案按摩館，循線查悉上情。
二、案經桃園市政府警察局中壢分局報告臺灣桃園地方檢察署檢
    察官偵查後聲請以簡易判決處刑。
    理  由
壹、證據能力
一、供述證據均有證據能力：
    按被告以外之人於審判外之言詞或書面陳述，除法律有規定
    者外，不得作為證據；被告以外之人於審判外之陳述，經當
    事人於審判程序同意作為證據，法院審酌該言詞陳述或書面
    陳述作成時之情況，認為適當者，亦得為證據；當事人、代
    理人或辯護人於法院調查證據時，知有第159 條第1 項不得
    為證據之情形，而未於言詞辯論終結前聲明異議者，視為有
    前項之同意。刑事訴訟法第159 條第1 項及第159 條之5 分
    別定有明文。本判決下列所引用被告潘氏雲以外之人於審判
    外之陳述（含書面陳述），被告及辯護人於本院準備程序中
    均已同意上開證據具有證據能力（見簡上卷第90-91 頁），
    而被告、辯護人、檢察官迄於言詞辯論終結前亦未就證據能
    力聲明異議，本院審酌上開證據資料作成時之情況，尚無違
    法、不當或顯不可信情況，認作為證據應屬適當，依刑事訴
    訟法第159 條之5 ，應認前揭供述證據均有證據能力。
二、非供述證據部分：
  ㈠員警尤威翔喬裝男客至本案按摩館佯裝消費過程之錄音（下
    稱本案錄音）及其譯文（下稱本案譯文），具有證據能力：
  1.辯護人固為被告利益，辯稱：本案錄音係員警尤威翔以「陷
    害教唆」之不法手段取得，故本案錄音及所衍生之本案譯文
    ，均無證據能力等語（簡上卷第33-37、90、156-157頁）。
  2.按「陷害教唆」係司法警察以引誘或教唆犯罪之不正當手段
    ，使原無犯罪故意之人萌生犯意並實行犯罪，進而蒐集其犯
    罪之證據或予以逮捕偵辦，因查緝手段顯然違反憲法對於基
    本人權之保障，且已逾越偵查犯罪之必要程度，對於公共利
    益之維護並無意義，其因此等違反法定程度所取得之證據資
    料，應不具有證據能力。至警方對於原已具有犯罪故意並已
    實行犯罪行為之人，以所謂「釣魚」之偵查技巧蒐集其犯罪
    證據之情形，則與「陷害教唆」有別，其所取得之證據資料
    ，並非無證據能力。
  3.經查，於員警尤威翔喬裝男客至本案按摩館佯裝消費之過程
    中，係被告先向員警尤威翔表示：「我們這邊兩小時的話是
    純按摩1200，如果要按一小時就是1000塊小姐『幫你服務』
    」、「有『幫你服務』，就是1 小時」、「（問：就是包含
    打手槍嗎？）對對對對」等語明確（壢簡卷第157 頁），足
    見被告本有意圖使女子與他人為猥褻行為，而媒介、容留以
    營利之犯意，此犯意並非在員警尤威翔以引誘或教唆犯罪等
    不正當手段所生，當無所謂「陷害教唆」可言。是辯護人前
    揭答辯，礙難採認。而本案錄音亦未見有何公務員非法取得
    之情況，且業經原審勘驗後作成本案譯文，並經本院依法行
    相關調查程序，當具有證據能力。
  ㈡本判決以下所引用之其他非供述證據，均與本件事實具有自
    然關聯性，且核屬書證、物證性質，又查無事證足認有違背
    法定程序或經偽造、變造所取得等證據排除之情事，復經本
    院依刑事訴訟法第164 條、第165 條踐行物證、書證之調查
    程序，況檢察官、被告及辯護人對此部分之證據能力亦均不
    爭執，是堪認均具有證據能力。
貳、認定犯罪事實所憑之證據及理由
一、訊據被告固坦承於108 年10月2 日下午4 時許，接待喬裝成
    男客之員警尤威翔，並向尤威翔收取1,000 元，引領尤威翔
    至該店2 樓6 號包廂內，而由文艷芳為尤威翔按摩，惟矢口
    否認有何意圖使女子與他人為猥褻之行為，而容留、媒介以
    營利之犯行，其與辯護人答辯略以：被告只是借住在本案按
    摩館，而於本案時間偶然的接待尤威翔至包廂內，並向尤威
    翔收取1,000 元，被告對文艷芳於包廂內之行為並不知情；
    且文艷芳應該也沒有對尤威翔為猥褻行為，不能僅以文艷芳
    要脫下尤威翔之內褲，認為文艷芳即有要對尤威翔為猥褻行
    為，而尤威翔固然有對文艷芳稱「這樣摸雞雞很癢」等語，
    惟因僅有本案錄音，並無畫面，不能證明文艷芳確實有按摩
    尤威翔之生殖器；且文艷芳於原審證述之內容，與其於警詢
    中證述之內容不符，原審僅以文艷芳於警詢中之證述作為證
    據，難謂適法；且尤威翔於原審證稱其生殖器被文艷芳抓著
    10分鐘云云，與本案錄音內容不符，也違反一般生活經驗，
    尤威翔證詞之憑信性有疑義；本案無法證明被告為本案按摩
    館之現場負責人，被告僅是借住於本案按摩館3 樓，被告自
    尤威翔處取得1,000 元後即置放於本案按摩館櫃臺抽屜，難
    認被告有營利意圖等語（簡上卷第31-53 、81-82 、89-90
    、156-157頁）。
二、惟查：
  ㈠被告確為本案按摩館現場負責人，且本案時間明知文艷芳將
    於包廂內為「半套」之猥褻行為：
  1.經查，證人文艷芳係於本案按摩館為警查獲前約1 個星期，
    至本案按摩館應徵，且由被告面試、錄取文艷芳，並向文艷
    芳說明按摩收入之分成；而本案按摩館於樓梯間有一道鐵門
    管控人員出入，該鐵門之遙控器係由被告操作一節，業經證
    人文艷芳於警詢、原審中證述綦詳（偵卷第32、34頁，壢簡
    卷第111 頁），足見被告就本案按摩館之按摩小姐是否錄取
    具有相當權限，且清楚本案按摩館與按摩小姐間就收入應如
    何分配，且可實質控制本案按摩館1 、2 樓間之進出。
  2.又員警尤威翔喬裝男客至本案按摩館佯裝消費時，亦係由被
    告向尤威翔詳加說明本案按摩館之消費方式，甚至能向尤威
    翔稱：「我們這邊兩小時的話是純按摩1200，如果要按一小
    時就是1000塊小姐『幫你服務』」、「有『幫你服務』，就
    是1 小時」、「（問：就是包含打手槍嗎？）對對對對」等
    語明確，此見本案譯文即明（壢簡卷第157 頁）。而被告向
    尤威翔說明按摩服務時，特別強調「純按摩」與所謂「幫你
    服務」之不同，尤威翔隨後直接詢問所謂「幫你服務」是否
    即為「打手槍」之半套性勞務時，更能馬上回答「對對對對
    」，足見被告就本案按摩館有提供「半套」之性勞務一節，
    當知之甚明，且被告於本院亦自陳：第一次來臺灣是89年，
    以移工身分，至92年期滿回國；98年以結婚之原因來臺灣，
    3 、4 年後離婚回越南，4 、5 年前又再次結婚來臺灣到現
    在，先生已經過世，在臺灣的時間應該差不多有10年等語明
    確（簡上卷第90頁），是被告於臺灣生活時間已久，應當不
    會誤解尤威翔詢問之問題。且被告隨即自行向尤威翔收取1,
    000 元之對價，並將被告帶領至2 樓包廂內，而由文艷芳為
    尤威翔進行所謂「幫你服務」之1 小時按摩，此經被告坦承
    不諱如上，足見被告於確認客人選擇含「半套」性勞務之按
    摩後，尚能直接向客人收取對價，並引導客人至本案按摩館
    2 樓接受含「半套」性勞務之按摩，是被告就本案按摩館之
    現場經營情況當具有相當掌控力。
  3.綜上，自被告就本案按摩館之按摩小姐是否錄取具有相當權
    限，且明知本案按摩館與按摩小姐間分配收入之情況，就本
    案本案按摩館1 、2 樓間之進出及現場經營情況具有相當掌
    控力，更於本案時間能向尤威翔清楚說明本案按摩館有提供
    「半套」之性勞務諸節以觀，足見被告確為本案按摩館現場
    負責人，且於本案時間，業已明知文艷芳將於包廂內為「半
    套」之猥褻行為。
  ㈡被告本案構成意圖使女子與他人為猥褻行為，而媒介、容留
    以營利之犯行：
  1.按刑法第231 條第1 項前段之罪，其規定為意圖使男女與他
    人性交或猥褻之行為，而引誘、容留或媒介以營利者，其處
    罰之對象為引誘、容留或媒介之人，犯罪構成要件乃以行為
    人主觀上有營利及使男女與他人為性交或猥褻行為之犯意，
    客觀上有引誘、容留或媒介之行為為已足，屬於形式犯。故
    行為人只要以營利為目的，有使男女與他人為性交或猥褻行
    為之意圖，而著手引誘、容留或媒介行為，即構成犯罪；至
    該男女與他人是否有為性交或猥褻之行為，則非所問，亦不
    以媒介行為人取得財物或利益，始足當之（最高法院98年度
    台上字第862 號刑事判決、95年度台上字第4549號刑事判決
    參照）。
  2.經查，被告確為本案按摩館現場負責人，且本案時間明知文
    艷芳將於包廂內為「半套」之猥褻行為一節，業如前述。而
    被告確有於本案時間媒介、容留員警尤威翔與文艷芳於本案
    按摩館之包廂內，為「半套」之猥褻行為一情，則有原審勘
    驗本案錄音後所作之勘驗筆錄可稽，且有證人即員警尤威翔
    於原審之證詞、於偵查中所作職務報告可佐（壢簡卷第160
    -161頁，偵卷第47頁），被告就其於本案時間確有接待喬裝
    成男客之員警尤威翔，並向尤威翔收取1,000 元，引領尤威
    翔至該店2 樓6 號包廂內，而由文艷芳為尤威翔按摩之事實
    ，亦坦認如上。足認被告主觀上基於營利及使女子與他人為
    猥褻行為之犯意，而為客觀上之容留或媒介之行為，當已構
    成意圖使女子與他人為猥褻行為，而媒介、容留以營利之犯
    行。
  ㈢被告及辯護人前揭答辯，均不可採：
  1.被告及辯護人答辯稱：被告只是借住在本案按摩館，而於本
    案時間偶然的接待尤威翔至包廂內，並向尤威翔收取1,000
    元，被告對文艷芳於包廂內之行為並不知情等語。惟查，被
    告就本案按摩館之按摩小姐是否錄取具有相當權限，且明知
    本案按摩館與按摩小姐間分配收入之情況，就本案按摩館1
    、2 樓間之進出及現場經營情況係具有相當掌控力，更於本
    案時間能向尤威翔清楚說明本案按摩館有提供「半套」之性
    勞務，業均說明如上，顯見被告確為本案按摩館現場負責人
    ，且本案時間明知文艷芳將於包廂內為「半套」之猥褻行為
    甚明。且若被告前揭答辯為真，大可由本案時間亦在按摩館
    內之文艷芳接待尤威翔即可，何需由被告向尤威翔說明消費
    方式，甚至尚特別說明「純按摩」與所謂「幫你服務」按摩
    之不同，且親自向尤威翔收取費用。從而，被告及辯護人此
    處所辯，礙難憑信。
  2.另辯稱：文艷芳應該也沒有對尤威翔為猥褻行為，不能僅以
    文艷芳要脫下尤威翔之內褲，認為文艷芳即有要對尤威翔為
    猥褻行為，而尤威翔固然有對文艷芳稱「這樣摸雞雞很癢」
    等語，惟因僅有本案錄音，並無畫面，不能證明文艷芳確實
    有按摩尤威翔之生殖器等語。惟查：
  ⑴刑法第231 條第1 項前段之罪，其犯罪構成要件乃以行為人
    主觀上有營利及使男女與他人為性交或猥褻行為之犯意，客
    觀上有引誘、容留或媒介之行為為已足，至該男女與他人是
    否有為性交或猥褻之行為，則非所問，已說明如前。是被告
    主觀上既已基於營利及使文艷芳與尤威翔為猥褻行為之犯意
    ，而為前揭容留、媒介之行為，當已構成刑法第231 條第1
    項前段之罪，文艷芳是否確實對尤威翔為猥褻行為，當所非
    問，就此應當先予指明。
  ⑵何況，觀諸本案譯文記載如下內容（壢簡卷159-160頁）：
    ┌────────────────────────┐
    │43：27喬裝員警：這樣摸雞雞很癢                  │
    │43：31  文艷芳：你想，你太久沒按了              │
    ├────────────────────────┤
    │45：30喬裝員警：你這樣摸雞雞真的很癢，太久沒來了│
    │45：33  文艷芳：嘿阿                            │
    │45：39喬裝員警：不要直接脫褲子                  │
    │45：42  文艷芳：看你有沒有很癢，你很緊張齁      │
    │45：56喬裝員警：太久沒來了                      │
    ├────────────────────────┤
    │49：05  文艷芳：你雞雞那麼小                    │
    │49：06喬裝員警：恩？                            │
    │49：07  文艷芳：雞雞那麼小                      │
    │49：09喬裝員警：喔，我就很緊張阿，縮起來了      │
    └────────────────────────┘
    足見於文艷芳魏尤威翔按摩之過程中，文艷芳已先主動以手
    隔著內褲撫摸尤威翔之生殖器，經尤威翔表示很癢而制止，
    未久文艷芳更欲主動脫下尤威翔之內褲以進行「半套」之猥
    褻行為，再為尤威翔所制止，而此業經證人尤威翔於原審證
    述明確（壢簡卷第160-161 頁），當可認定。從而，被告及
    辯護人前揭答辯內容，自難憑信。
  3.又答辯：文艷芳於原審證述之內容，與其於警詢中證述之內
    容不符，原審僅以文艷芳於警詢中之證述作為證據，難謂適
    法。經查，文艷芳就其係由被告面試、錄取文艷芳至本案按
    摩館工作，被告並向文艷芳說明按摩收入之分成一節，經文
    艷芳於原審中證述明確（壢簡卷第111-112 頁），且經原審
    判決採為判決之依據（原審判決書第6 、18頁參照），是前
    揭答辯內容，亦不可採。
  4.復答辯：尤威翔於原審證稱其生殖器被文艷芳抓著10分鐘云
    云，與本案錄音內容不符，也違反一般生活經驗，尤威翔證
    詞之憑信性有疑義。然證人尤威翔於原審證述之內容係：「
    大概將近約10分鐘，一開始背面，背面我先拍著（按：應係
    「趴著」），後來文艷芳叫我翻正面，然後他就是開始按…
    （中略）…然後按一按文艷芳就脫我褲子，但我就跟文艷芳
    說不要脫，會緊張這樣子，這大概就是十分鐘以內的內容」
    等語，足見證人尤威翔並非證稱其生殖器被文艷芳抓著10分
    鐘，而係證稱受按摩10分鐘之整體過程。前揭答辯內容對證
    人尤威翔之證詞似有誤解，難認可採。
  5.再答辯：被告自尤威翔處取得1,000 元後即置放於本案按摩
    館櫃臺抽屜，難認被告有營利意圖等語。惟查，被告確為本
    案按摩館現場負責人一節，已說明如上，是被告當係具有營
    利意圖，而為前揭容留、媒介猥褻犯行。況若前揭答辯為真
    ，大可由當時亦在本案按摩店內之文艷芳向尤威翔收取金錢
    即可，何需特定由被告先向尤威翔收取金錢。從而，前揭答
    辯內容，尚難憑採。
三、綜上所述，被告前揭所辯均不足採，本案事證明確，其犯行
    洵堪認定，應依法論科。
參、論罪
    核被告所為，係犯刑法第231 條第1 項前段之意圖使女子與
    他人為猥褻之行為，而容留以營利罪。又按該條所規定媒介
    與容留之犯罪態樣，固不以兼有為限，如有其一，罪即成立
    ，惟若兼有之而行為人同一時（即媒介後進而容留為性交之
    行為），仍應包括構成一罪，媒介之低度行為為容留之高度
    之行為所吸收，僅論以容留行為（最高法院78年度台上字第
    2186號、95年度台上字第321 號判決參照）。是被告本案媒
    介之低度行為，為容留之高度行為所吸收，不另論罪。
肆、駁回上訴之理由
    原審以被告犯行事證明確，構成刑法第231 條第1 項前段之
    意圖使女子與他人為猥褻之行為，而容留以營利罪，予以論
    罪科刑，並以行為人之責任為基礎，審酌被告不思正派經營
    ，以媒介、容留女子與他人從事性交易，將女性身體當作交
    易籌碼，並藉此牟利，除破壞社會善良風俗，且將人身體物
    化，嚴重扭曲社會之價值觀，所為實屬不該，並兼衡其犯罪
    之動機、目的、手段，犯罪後於原審猶飾詞狡辯之態度等一
    切情狀，量處被告有期徒刑4 月，並諭知易科罰金之折算標
    準，及宣告沒收未扣案之犯罪所得1,000 元，並於本案說明
    不另宣告驅逐出境之理由。經核原審認事用法並無違誤，量
    刑亦屬妥適。被告上訴意旨猶執前詞否認犯行，指摘原審判
    決認定事實有誤為不當，就原審依職權為證據取捨及心證形
    成之事項，持憑己見而為不同評價，反覆爭執，難認其上訴
    為有理由，應予駁回。
據上論斷，應依刑事訴訟法第368條，判決如主文。
本案經檢察官吳建蕙聲請簡易判決處刑，檢察官林欣怡到庭執行
職務。
中    華    民    國    110   年    11    月    17    日
                  刑事第四庭  審判長法  官   黃柏嘉
                                    法  官   涂偉俊           
                                    法  官   張家豪
以上正本證明與原本無異。
不得上訴。
                                    書記官   蔡宗豪
中    華    民    國   110    年    11    月    18    日
附錄論罪科刑法條：
中華民國刑法第231條
（圖利使人為性交或猥褻罪）
意圖使男女與他人為性交或猥褻之行為，而引誘、容留或媒介以
營利者，處5 年以下有期徒刑，得併科10萬元以下罰金。以詐術
犯之者，亦同。
公務員包庇他人犯前項之罪者，依前項之規定加重其刑至二分之
一。